臺灣臺北地方法院刑事判決　　　　　　　 94年度交訴字第2號
　　公　訴　人　臺灣臺北地方法院檢察署檢察官
　　被　　　告　丙○○
上列被告因公共危險等案件，經檢察官提起公訴（93年度偵緝字
第1807號），本院合議庭依被告於準備程序進行中為有罪之陳述
，裁定由受命法官獨任進行簡式審判程序審理後，判決如下：
    主  文
丙○○服用酒類，不能安全駕駛動力交通工具而駕駛，處有期徒
刑肆月。又因過失傷害人致重傷，處有期徒刑陸月。又駕駛動力
交通工具肇事，致人受傷而逃逸，處有期徒刑拾月。又因過失傷
害人，處有期徒刑參月。應執行有期徒刑壹年拾月。
    事  實
一、丙○○並未考領適當之駕駛執照，本不得為任何駕駛車輛行
    為。民國93年6月17日下午8時許起，其在臺北縣新店市○○
    路某處飲用高粱酒後，明知自己已達酒醉程度而無法安全駕
    駛動力交通工具，竟仍於同日下午11時許，駕駛車牌號碼9B
    ─2137號自用小貨車，沿臺北縣新店市○○路往烏來方向行
    駛欲返家。嗣於駕駛上開車輛行經新烏路1段177號前時，丙○○本應注意遵守分向限制，且依當時路況亦無不能注意之
    情形，竟貿然駛入對向車道，致撞及騎乘車牌號碼BJI─211
    號機車之丁○○，丁○○及其所搭載之乘客甲○○乃雙雙倒
    地，致丁○○因而受有肝臟及脾臟裂傷、左胸挫傷、左腳骨
    折、多隻肋骨骨折之傷害，甲○○則受有左側股骨、脛骨、
    腓骨粉碎性骨折、左側第一趾遠端截肢、第一、二、五趾開
    放性傷口等傷害。詎丙○○明知肇事致人受傷，並未下車施
    以任何救護，竟仍基於肇事逃逸之故意，駕駛上開車輛加速
    往烏來方向行進，迨行至新烏路2段11 公里處，竟為超越前
    方車輛，而未遵守分向限制，再次跨越分向限制線行駛，適
    有許儷馨駕駛車牌號碼CT─6790號自用小客車而來，遂因閃
    避不及而遭擦撞，後方由毛春棟駕駛之車牌號碼5788─FE號
    自用小客車左前車頭亦隨即遭丙○○之車輛迎面撞擊，致毛
    春棟車上乘客乙○○受有右肱骨骨折之傷害。幸有汽車駕駛
    人林錦坤自始跟隨在丙○○車輛後方，全程目睹肇事經過，
    並旋即報警處理，始及時查獲上情，且經警對丙○○施以酒
    精濃度測試，發現其呼氣中所含酒精濃度高達每公升1.29毫
    克，始悉上情。而丁○○經送醫救治後，經實施手術而摘除
    脾臟，使丁○○之身體及健康，因上開車禍而受有重大不治
    之傷害。
二、案經丁○○、甲○○、乙○○分別訴由臺北縣政府警察局新
    店分局報告臺灣臺北地方法院檢察署檢察官偵查起訴，本院
    合議庭依丙○○於準備程序進行中為有罪之陳述，裁定由受
    命法官獨任進行簡式審判程序審理。
    理  由
一、訊據被告丙○○就前揭犯罪事實均自白不諱，核與告訴人丁○○（見本院卷第23、24、46頁、93年度偵字第17721 號卷
    第8至11頁）、甲○○（見93年度偵字第17721號卷第12至14
    頁）及乙○○指訴之被害情節大致相符（見本院卷第47頁、
    93年度偵字第17721號卷第19至21、57至60 頁），且與證人
    林錦坤（見93年度偵字第17721號卷第15至18 頁）、毛春棟
    證述目擊之經過一致（見93年度偵字第17721號卷第54至 56
    、127頁），此外，並有現場蒐證照片（見93年度偵字第177
    21號卷第83至92頁）、道路交通事故現場圖（見93年度偵字
    第17721號卷第62至67頁）、調查報告表酒精濃度測試值（
    見93年度偵字第17721號卷第98 頁）、證號查詢汽車駕駛人
    查詢單（見93年度偵緝字第1807號卷第26頁）、臺灣省臺北
    縣區車輛行車事故鑑定委員會鑑定意見書（見93年度核退字
    第3766號卷第13至15頁）、國立台灣大學醫學院附設醫院診
    斷證明書、天主教耕莘醫院診斷證明書等在卷可稽（見93年
    度偵字第17721號卷第27至29、95 頁），足認被告之自白確
    與事實相符，本件事證明確，被告犯行堪以認定，應依法論
    科。
二、按脾臟可生成淋巴細胞製成抗體，還能生成白血球，且遇緊
    急狀況或急病時可釋出大量的紅血球，並為人體溶血與造血
    之重要器官，告訴人因該車禍事故而脾臟破裂並遭手術摘除
    ，對人之身體健康自屬達於重大傷害，且為不治之傷害，核
    與刑法第10條第4項第6款所稱重傷之規定相符，是核被告所
    為，係犯刑法第185條之3之酒後駕駛動力交通工具罪、刑法
    第284條第1項前段之過失傷害罪、刑法第284條第1項後段之
    過失重傷害罪、刑法第185條之4之肇事逃逸罪。被告一過失
    行為，同時造成被害人丁○○、甲○○分別受有重傷害及普
    通傷害之結果，為想像競合犯，就被害人丁○○、甲○○部
    分應從一重之過失重傷害罪處斷。被告無駕駛執照及於服用
    酒類酒醉後竟仍駕駛車輛，因而致人受傷，是就前揭過失傷
    害罪、過失重傷害罪部分，均應依道路交通管理處罰條例第
    86條第1 項規定加重其刑。被告所犯上開各罪間，所犯罪名
    互異，應予分論併罰。爰審酌被告犯罪之動機、目的、無駕
    駛執照且於酒後駕車之犯罪手段、品行、智識程度、被害人
    丁○○、甲○○與乙○○所受之傷勢、犯罪所生之危害、犯
    罪後雖坦承犯行然未能與被害人達成民事和解之態度等一切
    情狀，分別判處如主文所示之刑，並定其應執行刑，以示懲
    儆。
據上論斷，應依刑事訴訟法第273條之1第1項、第299條第1 項前
段、刑法第185條之3、第185條之4、第284條第1項前段、後段、
第55條、第51條第5款、道路交通管理處罰條例第86條第1項，罰
金罰鍰提高標準條例第1條前段，判決如主文。
本案經檢察官趙雪瑛到庭執行職務。
中　　華　　民　　國　　94　　年　　4 　　月　　22　　日
　　　　　　　　      　交通法庭法　官　 劉煌基
上正本證明與原本無異。
如不服本判決，應於判決送達後10日內向本院提出上訴狀（應抄
附繕本）。告訴人或被害人如對於本判決不服者，應具備理由請
求檢察官上訴，其上訴期間之計算係以檢察官收受判決正本之日
期為準。
                                書記官   林妙穗
中　　華　　民　　國　　94　　年　　4 　　月　　22　　日
附錄論罪法條：
中華民國刑法第185條之3
服用毒品、麻醉藥品、酒類或其他相類之物，不能安全駕駛動力
交通工具而駕駛者，處1年以下有期徒刑、拘役或30000元以下罰
金。
中華民國刑法第185條之4
駕駛動力交通工具肇事，致人死傷而逃逸者，處6月以上5年以下
有期徒刑。
中華民國刑法第284條第1項
 (過失傷害罪)
因過失傷害人者，處6月以下有期徒刑、拘役或500元以下罰金，
致重傷者，處1年以下有期徒刑、拘役或500元以下罰金。
道路交通管理處罰條例第86條第1項
汽車駕駛人，無駕駛執照駕車、酒醉駕車、吸食毒品或迷幻藥駕
車、行駛人行道或行經行人穿越道不依規定讓行人優先通行，因
而致人受傷或死亡，依法應負刑事責任者，加重其刑至二分之一
。
